臺灣桃園地方法院刑事附帶民事訴訟判決
　　　　　　　　　　　　　　　　　　110年度附民字第308號
原　　告　　林筱瑄

被　　告　　梁宏瑋

上列被告因詐欺（違反洗錢防制法）案件（本院110年度易字第
681號），經原告提起附帶民事訴訟請求損害賠償，本院於民國
110 年10月7 日言詞辯論終結，判決如下：
    主      文
被告應給付原告新臺幣玖萬玖仟玖佰玖拾陸元整，及自民國一一
○年六月九日起至清償日止，按年息百分之五計算之利息。
本判決得假執行；但被告如以新臺幣玖萬玖仟玖佰玖拾陸元為原
告預供擔保後，得免為假執行。
    事實及理由
一、原告主張：被告於民國109 年8 月23日下午，將其名下臺灣
    銀行股份有限公司帳號000-000000000000號帳戶之金融卡、
    存摺、密碼交予不詳詐騙集團成員，該詐騙集團成員於109
    年8 月26日晚間8 時44分以佯裝為店家或金融機構客服並向
    原告佯稱遭盜刷退款云云，致原告陷於錯誤，於同日晚間9
    時9 分、9 時14分匯款新臺幣（下同）4 萬9996元（含13元
    轉帳手續費）、5 萬元（含13元轉帳手續費），共9 萬9996
    元至上揭被告名下該帳戶內，爰依侵權行為法律關係請求被
    告賠償上開損失等語。並聲明：（一）被告應給付原告9 萬
    9996元，及自起訴狀繕本送達翌日至清償日止，按年利率百
    分之5 計算的利息。（二）願供擔保請准宣告假執行。
二、被告辯稱：本案中我也是被騙的，所以我的帳戶才會交出去
    ，詐騙集團用我的帳戶去做犯罪的事情，實際上我也沒有拿
    到其中一毛錢。並聲明：請求駁回原告之訴。
三、本院之判斷：
（一）按附帶民事訴訟之判決，應以刑事訴訟判決所認定之事實
      為據，刑事訴訟法第500 條前段定有明文。原告主張之上
      開事實，業經本院110 年度易字第681 號刑事判決認定被
      告將上揭帳戶交予詐欺集團，作為原告等被害人受騙後匯
      入款項後詐欺集團成員提領之帳戶，使詐欺集團成員得以
      之掩飾、隱匿贓款所得去向，其中原告受騙匯入被告上揭
      帳戶之款項應各為4 萬9983元、4 萬9987元，手續費均各
      為13元，而認定被告犯幫助犯洗錢防制法第十四條第一項
      之洗錢罪，處有期徒刑5 月，併科罰金新臺幣1 萬元，罰
      金如易服勞役，以新臺幣1000元折算1 日在案，有本院前
      開刑事判決在卷可稽，堪信為真。因而，本件附帶民事訴
      訟之判決，應以上述刑事判決認定之事實為據。
（二）又按因故意或過失，不法侵害他人之權利者，負損害賠償
      責任。故意以背於善良風俗之方法，加損害於他人者亦同
      。數人共同不法侵害他人之權利者，連帶負損害賠償責任
      。不能知其中孰為加害人者亦同。造意人及幫助人，視為
      共同行為人。民法第184 條第1 項、第185 條分別定有明
      文。又民事共同侵權行為，不以意思聯絡為必要，數人間
      之行為，苟為損害之共同原因，即為行為關聯共同，足成
      立共同侵權行為（最高法院67年台上字第1737號判例要旨
      參照）。經查，被告雖以上詞置辯，然因本件詐欺集團成
      員確實係利用被告交付他人使用之帳戶向原告詐得款項，
      且被告為求獲取資金，確有幫助他人詐欺取財及幫助掩飾
      、隱匿詐欺犯罪所得去向之洗錢不確定故意，業經本院於
      該刑事判決中認定，是被告縱未參與詐欺集團之撥打電話
      施用詐術或領款取財之行為，或未自原告受詐之款項中分
      得任何贓款，依前揭說明，仍無礙於原告所受之損害與被
      告交付上開帳戶予詐騙集團成員之行為間有相當因果關係
      之認定，因此，原告依據侵權行為之法律關係請求被告賠
      償其所受上揭損害，應屬有據。
（三）復按給付無確定週年利率為5%人於債權人得請求給付時，
      經其催告而未為給付，自受催告時起，負遲延責任；其經
      債權人起訴而送達訴狀，或依督促程序送達支付命令，或
      為其他相類之行為者，與催告有同一之效力；遲延之債務
      ，以支付金錢為標的者，債權人得請求依法定利率計算之
      遲延利息；應付利息之債務，其利率未經約定，亦無法律
      可據者，期限者，債務，民法第229 條第2 項、第233 條
      第1 項前段、第203 條分別定有明文。原告刑事附帶民事
      起訴狀繕本於110 年6 月8 日送達被告，有送達證書附卷
      可憑（見本院109 年度審附民字第367 號卷第17頁），是
      以，原告自得請求自110 年6 月9 日起至清償日止之法定
      遲延利息。
四、綜上，原告依侵權行為法律關係，請求被告給付9 萬9996元
    ，及自刑事附帶民事起訴狀繕本送達被告之翌日即110 年6
    月9 日起至清償日止，按週年利率百分之5 計算之利息，自
    屬有據，應予准許。又本判決所命給付之金額未逾50萬元，
    按刑事訴訟法第491 條第10款準用民事訴訟法關於假執行之
    規定，故依民事訴訟法第389 條第1 項第5 款規定，應依職
    權宣告假執行，並依同法第392 條第2 項規定，依職權宣告
    被告預供相當金額之擔保，得免為假執行。
五、本件事證已臻明確，兩造其餘攻擊防禦方法及主張舉證，經
    本院斟酌後，於判決結果不生影響，無一一論列之必要，附
    此敘明。
六、末按訴訟費用並未在刑事訴訟法第491 條準用之列，且參以
    同法第504 條第2 項、第505 條第2 項就刑事附帶民事訴訟
    移送民事庭之案件均特別規定免納裁判費用之意旨，足徵刑
    事附帶民事訴訟之當事人並無負擔訴訟費用之問題，本院自
    毋庸命當事人負擔，併此指明。
中    華    民    國   110    年    11    月    25    日
                      刑事第十庭審判長法  官   林大鈞
                                      法  官   徐漢堂
                                      法  官   洪瑋嬬
以上正本證明與原本無異。
如不服本判決，非對於刑事訴訟之判決上訴時，不得上訴，並應
於判決送達後20日內向本院提出上訴狀（應附繕本）。
                                      書記官   劉慈萱
中    華    民    國   110    年    11    月    25    日